臺灣臺中地方法院刑事判決
110年度訴字第1297號
公  訴  人  臺灣臺中地方檢察署檢察官
被      告  孫建聖



選任辯護人  張瑋妤律師
上列被告因違反藥事法案件，經檢察官提起公訴（110年度偵字
第17524號），本院判決如下：
    主    文
乙○○犯轉讓禁藥罪，處有期徒刑柒月。
    犯罪事實
一、乙○○明知甲基安非他命為毒品危害防制條例第2條第2項第2
    款所定之第二級毒品，且屬藥事法所定之禁藥，不得非法轉
    讓。於民國109年9月23日晚上，乙○○使用交友軟體Grindr暱
    稱「Dude fuckingnow」結識戊○○，並相約見面，乙○○乃將
    其LINE帳號之QRcode傳送予戊○○，待戊○○將其加為LINE好友
    後，乙○○即使用LINE暱稱「I」與戊○○聯繫見面事宜，並約
    定由乙○○分享毒品予戊○○施用，嗣戊○○於翌（24）日凌晨0
    時許（起訴書誤載為109年9月23日下午3時許），抵達乙○○
    位於臺中市○區○○街000號之居所內，雙方即合意為性行為，
    詎乙○○竟基於轉讓禁藥之犯意，在上址內轉讓不詳重量之甲
    基安非他命給戊○○施用，嗣於同（24）日3時16分許，乙○○
    與戊○○又相約前往戊○○位於臺中市北區榮華街住處（按：地
    址詳卷），乙○○復於該址內接續轉讓不詳重量之甲基安非他
    命給戊○○施用。嗣於同（24）日上午9時55分許，戊○○在臺
    中市○區○○街00號前，為警查獲持有甲基安非他命1小包（驗
    餘淨重0.0637公克）及玻璃球吸食器1個（戊○○所涉施用第
    二級毒品犯行，業經臺灣臺中地方檢察署檢察官以109年度
    毒偵字第3380號為緩起訴處分確定），而循線查悉上情。
二、案經臺灣臺中地方檢察署檢察官偵查起訴。
    理    由
一、證據能力之說明：
　㈠本判決認定事實所引用之被告以外之人於審判外之言詞或書
    面證據等供述證據，檢察官、被告乙○○及其選任辯護人均未
    於言詞辯論終結前聲明異議，而本院審酌各該證據作成時之
    情況，並無違法不當或證明力明顯過低之瑕疵，亦認以之作
    為證據應屬適當，是依刑事訴訟法第159條之5規定，認均有
    證據能力。至辯護意旨雖爭執證人戊○○於警詢時陳述之證據
    能力，然本院並未引用證人戊○○警詢時之陳述，作為認定被
    告犯罪之證據，自毋庸交代此部分之證據能力，附此敘明。
　㈡本判決以下所引用之非供述證據，均與本案事實具有自然關
    聯性，且核屬書證、物證性質，又查無事證足認有違背法定
    程式或經偽造、變造所取得等證據排除之情事，復經本院依
    刑事訴訟法第164條、第165條踐行物證、書證之調查程序，
    亦堪認均有證據能力。
二、認定犯罪事實之理由及證據：
　　訊據被告矢口否認上開犯行，辯稱：「Dude fuckingnow」
    、「I」不是我在Grindr、LINE使用的暱稱，我LINE暱稱是
    「Arrow」，Grindr暱稱是「Top Bi」，109年9月23日下午
    我有跟證人戊○○見面，也有發生性行為，但並不是我約證人
    戊○○到我臺中市○區○○街000號4樓的住處，當時我家原本就
    有名網友（下稱A男），我不知道A男的真實姓名，是A男盜
    用我的照片約證人戊○○到我家，我沒有轉讓甲基安非他命給
    證人戊○○，我否認犯罪云云。辯護人則為被告辯護稱：證人
    戊○○證詞前後不一，只能證明被告與證人戊○○在五義街住處
    內有發生性行為，但不能證明被告有轉讓毒品給證人戊○○云
    云。經查：
　㈠證人戊○○於109年9月24日上午9時55分許，在臺中市○區○○街0
    0號前，為警查獲持有甲基安非他命1小包（驗餘淨重0.0637
    公克）及玻璃球吸食器1個，經警採集其尿液送驗結果，亦
    檢出安非他命及甲基安非他命陽性反應等情，為證人戊○○證
    述在卷（見本院卷第117頁），並有臺中市政府警察局第二
    分局109年9月24日扣押筆錄、扣押物品目錄表及收據、臺中
    市政府警察局第二分局委託檢驗尿液代號及真實姓名對照表
    、採集尿液（送驗）採證同意書、衛生福利部草屯療養院10
    9年10月13日草療鑑字第1090900567號鑑驗書（見109毒偵33
    80卷第33-43、59-61、111頁）、正修科技大學超微量研究
    科技中心109年10月21日尿液檢驗報告（報告編號R00-0000-
    000）（見109核交3448卷第9頁）在卷可稽，是被告於109年
    9月24日上午9時55分許為警查獲後，於同日11時5分許採尿
    送驗結果，呈安非他命及甲基安非他命之陽性反應，堪先採
    認。
　㈡證人戊○○於審判中具結證稱：他卷第41至47頁對話截圖是我
    跟「Dude fuckingnow」在Grindr上面的對話內容，第43頁
    中對方有傳1張照片給我，第43頁的只是縮圖，該照片點開
    來就是第53頁的照片，後來「Dude fuckingnow」給我QR co
    de讓我加他LINE好友，掃了之後加了暱稱「I」的人，截圖
    裡面「I」後面的墨鏡是我自己加上去的，到五義街後是「D
    ude fuckingnow」下來接我，我確定就是他卷第53頁照片中
    的人，長得幾乎是一樣的，而且我LINE加「I」為好友後，
    我們還有先視訊過，我可以確認「I」就是「Dude fuckingn
    ow」，「Dude fuckingnow」接我的時候就是跟我打招呼，
    然後帶我上樓，我們對話的內容並不會讓我覺得對方是被盜
    用帳號約我，我可以確認跟我視訊、發生性行為的人，與他
    卷第53頁照片中的人都是同一人，在庭被告我現在認不太出
    來，因為「Dude fuckingnow」當時沒有留鬍子，而且我有
    點臉盲等語明確（見本院卷第121-130頁），而他卷第53頁
    照片中之人即為被告本人，業據被告所坦承不諱（見本院卷
    第57頁），堪認「Dude fuckingnow」、「I」均為被告本人
    無訛。再者，證人戊○○於109年9月24日凌晨2時55分許，曾
    傳訊「怎麼跟你逼（本院按：即Boyfriend，男朋友之意）
    解釋」、「直接說要走嗎」給「I」（見他卷第65頁），對
    照被告自承五義街乃是其與男朋友之住處等語（見本院卷第
    131頁），堪認與證人戊○○對話之「I」即為被告本人無訛。
　㈢被告於109年9月24日凌晨，接續在其五義街住處及證人戊○○
    榮華街住處，各轉讓1次禁藥甲基安非他命予證人戊○○等情
    ，業據證人戊○○於審判中具結證稱：我跟被告發生過2次性
    行為，第一次在被告五義街住處，第二次在我住的地方，2
    次都有施用甲基安非他命，他卷第59頁對話截圖中「300可
    以嗎」、「當作交朋友」是被告回答我的，300元是指施用
    安非他命的費用，安非他命放在五義街被告家桌上，9月24
    日早上被警察查獲的玻璃球我印象中是他留在我家，因為我
    家沒有這種東西，我想應該是他留下來，我本來放進包包要
    拿去給他，但還沒還就被警察查獲，這2次施用甲基安非他
    命的感覺就跟我之前施用甲基安非他命差不多等語明確（見
    本院卷第115、117-118、123、130-131頁）。復觀證人戊○○
    所提出之LINE對話紀錄截圖，可知證人戊○○於109年9月24日
    凌晨0時0分許抵達被告五義街住處後，直到同日凌晨2時16
    分，雙方才有其他對話，而依雙方於同日凌晨2時16分至同
    日凌晨3時16分之對話內容，可知證人戊○○與被告這段期間
    之對話內容，是關於其二人要改約到證人戊○○榮華街之住處
    相見，之後則到同日凌晨5時48分許，證人戊○○才傳訊「謝
    謝你，我真的第一次玩到很盡興」給被告（見他卷第63-67
    頁），堪認證人戊○○證述內容被告接續於五義街、榮華街轉
    讓甲基安非他命給伊等語，核與證人戊○○所提出其與「I」
    即被告之LINE對話紀錄，時間、地點均屬吻合。再由證人戊
    ○○於審判中具結證稱：我有養臘腸狗，那天我有帶去被告住
    處等語（見本院卷第131頁），核與證人所提出與被告LINE
    對話紀錄中，被告曾提及「不然你帶牠來啊」、「牠放我家
    浴室可以吧」、「就說你要回家餵狗之類的」、「放浴室比
    較好是因為呼煙碰到不好」等語相符（見他卷第55、57、65
    頁），自堪信證人戊○○證述內容屬實，堪可採信。
　㈣被告及辯護意旨雖以前詞置辯，惟查：
　　1.被告雖提出Grindr暱稱「Top Bi」、LINE暱稱「Arrow」
      之個人首頁截圖各1紙，欲證明其並非Grindr「Dude fuck
      ingnow」及LINE「I」之人。然LINE使用者隨時可以修改
      其在LINE上使用的暱稱，而且修改後會溯及顯示於過去的
      對話訊息，或被告亦可事後再申請新帳號，是被告所提出
      之上開資料，不足以使本院採信其辯解。
　　2.被告雖辯稱是A男盜用其照片約證人戊○○前往其五義街住
      處，然證人戊○○已明確證稱接他上樓之人，與「Dude fuc
      kingnow」所傳送照片中之人、與跟他LINE視訊之人，均
      為同一人，業如前述；何況，若當初下樓接證人戊○○之人
      ，與證人戊○○在照片或視訊中所看到之人並非同一人，證
      人戊○○又如何敢放心與其上樓甚至發生性行為，被告復未
      能提出A男之具體資料，益徵被告所辯係遭A男盜圖云云，
      實與常情有違，不足採信。
　　3.至辯護意旨雖謂證人戊○○於警詢及審判中前後陳述不一，
      然證人戊○○於審判中具結證稱：我於109年9月24日因持有
      毒品及玻璃球被警查獲並製作筆錄時，我那時候有跟警察
      講我現在狀況沒有很好，有印象的我會講，做完筆錄我有
      看過內容，但我也不確定我當時講的內容與實際狀況是不
      是相符，因為我當時施用毒品的藥性還在發作等語（見本
      院卷第120-121頁），堪認證人戊○○於警詢中之陳述，可
      能受到毒品藥性發作而有記錯之情形，此觀證人戊○○於10
      9年9月24日上午11時5分採尿檢驗結果，安非他命數值高
      達15120ng/mL，甲基安非他命數值高達000000ng/mL，均
      遠超出檢驗閾值甚多，益徵證人戊○○所述其於109年9月24
      日警詢時精神狀況有點混亂等語屬實，自以證人戊○○於審
      判中所為之具結證述較為可信。是以，公訴意旨雖採納證
      人戊○○於警詢中之證述，認證人戊○○係於109年9月23日下
      午3時許，抵達被告五義街住處等語，然依照本院審理結
      果，公訴意旨此部分記載容有誤會，爰由本院逕予更正。
　㈤綜上所述，本案事證明確，被告答辯及辯護意旨均難憑採，
    被告上開犯行堪以認定，應依法論科。　　
三、論罪科刑：
　㈠按甲基安非他命屬毒品危害防制條例第2條第2項第2款所規定
    之第二級毒品，亦屬藥事法第22條第1項第1款所規定之禁藥
    ，不得非法轉讓。
　㈡按行為人轉讓甲基安非他命（未達法定應加重其刑之一定數
    量）予成年男子，同時該當藥事法第83條第1項轉讓禁藥罪
    及毒品危害防制條例第8條第2項轉讓第二級毒品罪之構成要
    件，應依重法優於輕法之原則，擇較重之轉讓禁藥罪論處（
    最高法院109年度台上大字第1089號裁定意旨參照）。經查
    ，本案尚無證據證明被告轉讓甲基安非他命之數量，已達行
    政院依毒品危害防制條例第8條第6項頒訂之「轉讓毒品加重
    其刑之數量標準」第2條第1項第2款關於第二級毒品在淨重1
    0公克以上之規定，揆諸前揭說明，應逕擇較重之轉讓禁藥
    罪論處。
　㈢核被告所為，係犯藥事法第83條第1項之轉讓禁藥罪。　　
　㈣被告於密切接近之時間，接續轉讓予同一人之數行為，各行
    為之獨立性極為薄弱，在法律上應評價為數個舉動之接續施
    行，為包括之一行為，屬接續犯之實質上一罪。
　㈤公訴意旨雖未敘及被告於證人戊○○榮華街住處轉讓禁藥之犯
    行，然因此部分之犯罪事實與被告原經起訴之犯罪事實具有
    接續犯之實質上一罪關係，業如前述，自為起訴效力所及，
    應由本院併予審理。
　㈥按犯第4條至第8條之罪於偵查及歷次審判中均自白者，減輕
    其刑，毒品危害防制條例第17條第2項定有明文。又按行為
    人轉讓同屬禁藥之第二級毒品甲基安非他命（未達法定應加
    重其刑之一定數量）予成年人（非孕婦），依重法優於輕法
    之原則，擇較重之藥事法第83條第1項轉讓禁藥罪論處，如
    行為人於偵查及歷次審判中均自白，仍應適用毒品危害防制
    條例第17條第2項規定減輕其刑（最高法院109年度台上大字
    第4243號判決意旨參照）。經查，轉讓禁藥罪雖亦得適用毒
    品危害防制條例第17條第2項偵審自白得減輕其刑之規定，
    然被告於偵審均矢口否認犯行，自無上開規定之適用。
　㈦爰審酌被告不思守法自制，竟無償轉讓甲基安非他命予他人
    施用，嚴重影響我國未來之生產力及競爭力，且足使施用者
    因施用毒品而散盡家財、連累家人，或為購買毒品而衍生其
    他犯罪，危害社會治安及國民健康甚鉅，殊值非難；復考量
    被告犯後否認犯行，兼衡其學經歷、家庭生活經濟情況（詳
    見本院卷第144頁）等一切情狀，量處主文所示之刑。
據上論斷，應依刑事訴訟法第299條第1項前段，藥事法第83條第
1項，判決如主文。
本案經檢察官丙○○提起公訴，檢察官丁○、甲○○到庭執行職務。
中　　華　　民　　國　　110 　年　　12　　月　　15　　日
                  刑事第十四庭  審判長法  官  黃司熒
                                      法  官  江健鋒
                                      法  官  田雅心
以上正本證明與原本無異。
如不服本判決應於收受送達後20日內向本院提出上訴書狀，並應
敘述具體理由；其未敘述上訴理由者，應於上訴期間屆滿後20日
內向本院補提理由書（均須按他造當事人之人數附繕本）「切勿
逕送上級法院」。
　　　　                              書記官  王嘉麒
中　　華　　民　　國　　110 　年　　12　　月　　15　　日
【附錄論罪科刑法條】
◎藥事法第83條第1項
明知為偽藥或禁藥，而販賣、供應、調劑、運送、寄藏、牙保、
轉讓或意圖販賣而陳列者，處7年以下有期徒刑，得併科新臺幣5
千萬元以下罰金。